

# Abdelilah Elgallati

## Résumé professionnel

Développeur web motivé, expert en stack MERN, Laravel et gestion de bases de données, avec expérience en applications web évolutives via des stages. Étudiant en Master en Intelligence Web et Science des Données, je souhaite appliquer mes compétences techniques en ingénierie logicielle innovante.

## Expérience professionnelle

Stagiaire Développeur Web	04/2024 - 05/2024
Big4Com, Marrakech	
Développé une application de gestion d'entreprise (MERN). Interfaces responsives, optimisation d'API.	
Stagiaire Développeur Web	04/2023 - 05/2023
Big4Com, Marrakech	
Créé une application web pour une agence de voyage (Laravel, PHP, MySQL). Front-end dynamique.	
Stagiaire Développeur Web	06/2022

Stagiaire Développeur Web
Province d'Essaouira

Développé un site de gestion des employés (HTML, CSS, PHP, MySQL). Conception avec Merise.

#### **Formation**

Master, Intelligence Web et Science des Données	2024 – Présent
Université Sidi Mohamed Ben Abdellah, Fès	
Licence Professionnel, Systèmes Informatiques et Génie Logiciel École Supérieure de Technologie, Essaouira	2023 – 2024
DUT, Génie Informatique École Supérieure de Technologie, Essaouira	2021 – 2023
Baccalauréat, Sciences Mathématiques B Lycée Mohammed 5, Essaouira	2020 – 2021

# **Projets**

#### MyInvoice

Application de gestion de factures (Laravel, MySQL). Création et suivi de factures, interface responsive.

#### Agence de Voyage

Plateforme de réservation (Laravel, PHP, MySQL). Gestion des utilisateurs, offres dynamiques.

#### Stote Of Skills

Gestion de compétences (MERN). API RESTful, interface moderne et responsive.

## **Hate Speech Detection**

Détection de discours haineux (Python). Machine learning et NLP pour analyse de textes.

### Compétences

- Langages: JavaScript, Python, PHP, Java, C/C++, HTML5, CSS3
- Frameworks: React.js, Node.js, Express.js, Laravel, Bootstrap
- Bases de données: MongoDB, MySQL, PostgreSQL, Oracle SQL
- DevOps & Outils: Git, VS Code, Docker, REST API, Agile/Scrum
- Data Science: Machine Learning, NLP, Data Visualization
- Langues: Français (courant), Anglais (professionnel), Arabe (natif)

#### Centres d'intérêt

VoyagesFootball

Programmation
 Natation